【裁判字號】    90,交易,326
【裁判日期】    900629
【裁判案由】    過失傷害
【裁判全文】
臺灣高雄地方法院刑事判決                          九十年度交易字第三二六號
    公  訴  人  臺灣高雄地方法院檢察署檢察官
    被      告  乙○○
右列被告因案件，經檢察官提起公訴（八十九年度調偵字第三○五號），本院判決如
左：
    主  文
乙○○因過失傷害人，處有期徒刑參月，如易科罰金，以參佰元折算壹日。
    事  實
一、乙○○尚無前科，於民國八十九年三月二十三日二十時許，駕駛車牌號碼ＹＣ－
    三二九二號自小客車，沿高雄市○○○路，由北向南行駛，行至該路與民生二路
    口設有燈光號誌管制四方車輛行進之交岔路口前，本應注意汽車行駛至交岔路口
    時，其行進應遵守燈光號誌之指示，並應注意車前狀況，隨時採取必要之減速煞
    車停駛等安全措施，以防危險之發生，而依當時夜間有照明、路面無缺陷、亦無
    障礙物，且視距良好，並無不能注意之情事，竟疏未注意，於通過該交叉路口燈
    號由綠燈甫變為黃燈時，竟加速搶越通過，適有甲○○騎乘車牌號碼ＺＥＸ－六
    八一號輕型機車，沿高雄市○○○路由西向東行駛，原停紅燈，而於民生二路之
    燈光號誌甫變換為綠燈時，亦疏未注意前方中華三路上尚有來車而貿然起步，甲
    ○○之機車左前側當場與於中華三路上燈光號誌已由黃燈變換為紅燈時仍未完全
    穿越該交岔路口之乙○○之自小客車右後側車門發生撞擊，甲○○因之受有左膝
    （六ｘ三公分）左肩岬部（三ｘ０．五公分）多處擦傷、左大腿瘀血（十ｘ六公
    分）、第四、五腰椎、第五腰椎、第一薦椎椎間盤脫出之傷害。
二、案經甲○○訴由高雄市政府警察局新興分局報請台灣高雄地方法院檢察署檢察官
    偵查起訴。
    理  由
一、訊之被告乙○○固坦承於右揭時地發生車禍之事實，惟矢口否認有何過失犯行，
    辯稱：是告訴人甲○○撞上伊的，應是告訴人不對，伊未闖紅燈云云。惟查，上
    揭犯罪事實，業據告訴人甲○○於警訊、偵查及本院審理時指訴綦詳，核與證人
    於偵查中結證稱：綠燈時，我要通過，被告突然很快開車撞過來，他右後車門撞
    到我後，我暈了約三、四分鐘，等我醒來，才知他有撞到另一機車，被告可能是
    搶黃燈等情大致相符，並有被告親書願負擔賠償責任之字據三紙、診斷證明書一
    紙及照片等附卷可稽。
二、本件車禍因當時雙方並無報警處理，即無警方處理肇事現場圖，高雄市政府建設
    局車輛行車事故鑑定委員會因而未便遽作認定，有該會八九高市車鑑字第六九一
    三號函附於偵查卷內。然按按汽車行駛至交岔路口，應遵守燈光號誌之指示，汽
    車行駛時，駕駛人應注意車前狀況，並隨時採取必要之安全措施，道路交通安全
    規則第一百零二條第一項第一款、第九十四條第三項規定甚明。此為一般汽車駕
    駛人所應注意並確實遵守之事項。被告考領有普通小型車駕駛執照，對於上開規
    定應當知之甚詳，駕車時應注意上述規定並確實遵守之。再依當時客觀情狀夜間
    有照明、路面無障礙物、視距良好等情，為被告於偵查中自承在卷，依被告之智
    識、能力並無不能注意之情事，被告自應注意車前狀況，並隨時採取必要之安全
    措施。再本件交通事故發生地點為有交通號誌之高雄市○○○路與民生二路交岔
    路口，又本件被告自始否認闖越紅燈，雖無證據顯示被告明顯闖越紅燈強行通過
    ，然以二車之行進方向、路線、路況，告訴人甲○○之陳述及證人陳毓成之證詞
    加以研析，足見係被告於中華三路上行駛，於其燈光號誌變換之際，未注意車前
    狀況，加速通過而於尚未完全穿越交岔路口，適有告訴人騎乘機車，於民生二路
    燈光號誌甫變換為綠燈時貿然起步，二車均見狀煞閃不及而撞及；被告既疏未注
    意於民生二路上之汽、機車已頻繁啟動而執意通過路口因而肇事，致告訴人甲○
    ○受有左膝（六ｘ三公分）左肩岬部（三ｘ０．五公分）多處擦傷、左大腿瘀血
    （十ｘ六公分）、第四、五腰椎、第五腰椎、第一薦椎椎間盤脫出之傷害，此亦
    有高雄市蕭外科醫院診斷證明書一紙在卷足稽，被告無不能注意之情事，竟疏不
    注意為之，以致肇事，是本件事故被告顯有過失甚明，且其過失行為，與告訴人
    之受傷間，具有相當因果關係。縱告訴人於機車起步前亦疏注意被告之來車，仍
    不影響被告已成立之過失責任，被告自不能以告訴人有過失而為脫免其責，其前
    開所辯顯係卸責之詞，並不足採，事證明確，其犯行堪以認定。
二、核被告所為，係犯刑法第二百八十四條第一項前段之過失傷害罪。爰審酌被告尚
    無前科，素行良好，有本院被告院內索引卡紀錄表及台灣高等法院被告全國前案
    紀錄表各一紙在卷可參，被告貿然通過路口致生事故之過失程度、所造成告訴人
    之傷害及因此所受之損害、尚未達成和解，犯罪後在庭態度尚佳等一切情狀，量
    處如主文所示之刑，以示懲儆。又被告於犯罪後，刑法第四十一條於九十年一月
    四日修正，並於同月十日公布、十二日施行，有關易科罰金部分，範圍擴大為最
    重本刑為五年以下有期徒刑之罪，惟與被告所犯之罪刑度比較後雖不影響，但新
    法有但書之規定，對被告而言，仍屬不利，依刑法第二條第一項但書之規定，應
    適用修正前之刑法第四十一條之規定，並諭知易科罰金之折算標準。
據上論斷，應依刑事訴訟法第二百九十九條第一項前段、刑法第二條第一項但書、第
二百八十四條第一項前段、修正前第四十一條，罰金罰鍰提高標準條例第一條前段、
第二條，判決如主文。
本案經檢察官李靜文到庭執行職務
中    華    民    國      九十      年       六       月      二十九    日
                                      台灣高雄地方法院交通法庭
                                          法  官  簡  志  瑩
右正本證明與原本無異。
如不服本判決，應於判決送達後十日內，向本院提出上訴狀。
                                          書記官  林  宜  正
中    華    民    國      九十      年       七       月       二    日
附錄論罪科刑法條：
中華民國刑法第二百八十四條第一項前段：
因過失傷害人者，處六月以下有期徒刑、拘役或五百元以下罰金。


司法院資訊處製作；財團法人民間司法改革基金會備份。
